臺灣臺北地方法院交通事件裁定　　　 100年度交聲字第2348號
原處分機關　臺北市交通事件裁決所
異　議　人
即受處分人　孫劍虹
上列異議人即受處分人因違反道路交通管理處罰條例事件，對於
臺北市交通事件裁決所中華民國100年10月12日所為之處分（原
處分案號：北市裁罰字第裁22-A00000000號），聲明異議，本院
裁定如下：
    主  文
異議駁回。
    理  由
一、按汽車駕駛人，行車速度，超過規定之最高時速，或低於規
    定之最低時速，除有第43條第1項第2款情形外，處新臺幣（
    下同）1,200元以上2,400元以下罰鍰，汽車駕駛人有前開情
    形者，除依原條款處罰緩外，並記違規點數 1點，道路交通
    管理處罰條例第40條、第63條第1項第1款分別定有明文。
二、原處分意旨略以：異議人即受處分人孫劍虹（下稱受處分人
    ）駕駛其所有車牌號碼 3053-A3號自小客貨車於民國100年8
    月13日凌晨 0時52分許，行經最高速限為每小時60公里之基
    隆高架道下敦化南路段（往北）時，為設置於該處之雷達測
    速儀器測得行車速度為每小時72公里，超速12公里，並予以
    拍攝採證，經臺北市政府警察局大安分局（下稱原舉發機關
    ）交通分隊員警以受處分人有汽車駕駛人行車速度，超過規
    定之最高時速未滿20公里之違規行為，製單逕行舉發。嗣受
    處分人於應到案日期前到案提出申訴，經原處分機關函請原
    舉發機關調查結果，仍認受處分人有前開違規行為，原處分
    機關乃於 100年10月12日，以受處分人違反道路交通管理處
    罰條例第40條、第63條第1項第1款（原處分漏引第 1款）之
    規定裁處受處分人罰鍰1,600元，並記違規點數1點等語。
三、異議意旨略以：紅單註明違規地點為「基隆高架下敦化南路
    （往北）」，伊所駕車輛實際是往「基隆高架下基隆路」，
    紅單之違規舉發與事實不符。又測速閃光之前幾秒鐘，伊有
    察覺在伊車左後方有 1台車快速駛近、超越並往基隆高架下
    敦化南路離去，在此同時測速閃光被啟動，應追究的是為何
    沒拍到那1台基隆高架下敦化南路的車云云。
四、經查：
(一)本件受處分人對於在前開時間駕駛車輛行經基隆高架道路乙
    節，並不爭執，有受處分人聲明異議狀、原舉發通知單、原
    處分裁決書及採證照片 1張附卷可稽（見本院卷第3至8頁、
    第16-1頁），則此部分事實，堪可認定。
(二)經本院審視前揭採證照片（見本院卷第16-1頁），其上僅有
    受處分人所有之車牌號碼3053-A3號自小客貨車1輛汽車，且
    其影像清晰可見，除車牌號碼可明確辨識外，照片上方並有
    顯示地點（基隆高架道下敦化匝道前）、速限（60）、主機
    器號（1360）、車速（072）、時間（005242）、日期（110
    813）等員警據以逕行舉發之相關資訊。且前揭採證照片業
    經原處分機關以「雷達波涵蓋範圍比對圖」比對違規車輛確
    實為車牌號碼3053-A3號自小客貨車無誤，此有原處分機關
    100年9月20日北市警安分交字第10036428200號函及其附件
    以「停止間測去車用透明規」與採證照片比對之「雷達波涵
    蓋範圍比對圖」影本各1份在卷可查（見本院卷第11至12頁
    ），復依前開「雷達波涵蓋範圍比對圖」影本（見本院卷第
    12頁）所示，受處分人所有車牌號碼3053-A3號自小客貨車
    於採證照片中所在位置，確實同時為「雷達波發射範圍」及
    「照相機攝影範圍」所涵蓋，而採證照片中僅有受處分人所
    有車牌號碼3053-A3號自小客貨車1輛汽車，足認受處分人所
    有前開車號車輛確為該雷達測速儀器拍照採證之對象無疑，
    又本件逕行舉發之採證所使用之主機器號1360號雷達測速儀
    器為照相式GATSOMETER廠牌之 MRC型號，業據經濟部標準檢
    驗局檢定合格，檢定日期為99年8月20日，有效期限為100年
    8月31日，並有經濟部標準檢驗局99年8月20日MO-0000000號
    雷達測速儀檢定合格證書影本1紙附卷可參（見本院卷第17
    頁），且前述雷達測速儀器所拍攝範圍涵蓋基隆高架道路（
    往北）下敦化南路與基隆路車道，亦為卷附原舉發機關100
    年11月2日北市警安分交字第10033125700號函說明第2點所
    載明（見本院卷第16頁），則原舉發通知單及原處分裁決書
    上「違規地點」之記載雖未盡詳細，仍不足影響本件違規行
    為事實之認定，當無疑義，本件違規日期既在該雷達測速儀
    器之檢驗有效期限內，復無其他證據證明該機器有故障之虞
    ，故本件雷達測速儀器所測得結果之準確性，應堪採認，受
    處分人所辯，並無可採。是受處分人確有原處分機關所認定
    「汽車駕駛人行車速度，超過規定之最高時速未滿20公里」
    之情形，已可認定。
(三)至於受處分人所陳測速閃光之前幾秒鐘，其有察覺在其車左
    後方有 1台車快速駛近、超越並往基隆高架下敦化南路離去
    ，在此同時測速閃光被啟動，應追究的是為何沒拍到那 1台
    基隆高架下敦化南路的車乙節，本件採證照片之上僅有受處
    分人所有車牌號碼3053-A3號自小客貨車1輛汽車，且拍攝該
    採證照片之雷達測速儀器拍照採證之對象確實為受處分人所
    有前開車號車輛，已如前述，則受處分人之違規事實已臻明
    確，即便真如受處分人所言，確有該輛汽車之存在，甚或該
    輛汽車確有違規之行為，亦係另案舉發之問題，自與受處分
    人之違規行為無涉，應予說明。
五、綜上所述，本件受處分人之違規事實明確，原處分機關依道
    路交通管理處罰條例第40條、第63條第1項第1款（原處分漏
    引第1款）之規定裁處受處分人罰鍰1,600元，並記違規點數
    1 點，於法核無違誤。受處分人猶執前詞指摘原處分不當，
    為無理由，自應將其異議駁回。
據上論斷，應依道路交通事件處理辦法第 18 條，裁定如主文。
中    華    民    國   100    年    11    月    18    日
                  刑事第五庭  法  官  李小芬
上正本證明與原本無異。
如不服本裁定，應於裁定送達後5日內向本院提出抗告狀。
                              書記官  陳品潔
中    華    民    國   100    年    11    月    21    日